臺灣屏東地方法院交通事件裁定　　　　　　　　　　九十三年度交聲字第二二四號
　　原處分機關　交通部公路總局高雄區監理所屏東監理站
　　異　議　人
　　即受處分人　甲○○　男　四.
右列異議人因違反道路交通管理處罰條例案件，對於交通部公路總局高雄區監理所屏
東監理站九十三年十一月二十二日所為之處分（屏監違字第裁八二─Ｚ000000
00號），聲明異議，本院裁定如左：
    主  文
異議駁回。
    理  由
一、按汽車行駛於高速公路或設站管制之道路，而不遵管制之規定者，處汽車駕駛人
    新臺幣三千元以上六千元以下罰鍰；汽車駕駛人有第三十三條之情形者，除依原
    條款處罰鍰外，並予記違規點數一點，道路交通管理處罰條例第三十三條第一項
    、第六十三條第一項分別定有明文。
二、本件異議人於民國九十三年十月一日九時三十五分許，駕駛車號一三九六─ＧＮ
    號自小客車行經國道三號北上三百七十公里處時，明知該路段速限為一百一十公
    里，竟以時速一百二十八公里之高速超速行駛，適由內政部警政署國道公路警察
    局第五警察隊田寮分隊警員宋清吉，持雷射槍測速器，以定點、單向方式施測，
    待鎖定異議人超速車輛後即予以攔查，認異議人違反道路交通管理處罰條例第三
    十三條第一項之規定，逕行製單舉發。
三、異議意旨略以：警員所測定之車速並非異議人所駕駛車輛之車速，在被攔下時，
    異議人即向員警說明，但員警堅持要異議人舉證車速並未超速之證明，實在是強
    人所難，異議人也因為無法舉證而遭受開立違規通知單，深感委屈等語，為此聲
    明異議。
四、經查：
  (一)異議人於上述時地違規超速行駛國道一節，業據證人即舉發警員宋清吉於本院審
    理時證述：「當天是用雷射槍，取締的地點是過了彎道的直線路段，當時只有異
    議人的車子而已，其前方並無其他車輛，而測速器是一部一部車子去測定車速，
    測速器的視窗有一個紅點，必須要瞄準才可以顯示車速，一次只能測試一部車子
    ，所以不可能顯示其他車輛的車速，本件是現場攔停，異議人當時說並未超速，
    我們告訴異議人當時只有他的車子過來，並告知雷射測速器的操作方式，但異議
    人並不接受」等語明確，並有內政部警政署國道公路警察局舉發違反道路交通管
    理事件通知單、內政部警政署國道公路警察局第五警察隊公警五交訴字第０九三
    ０００一五六五號函各一份附卷可稽，足認以證人宋清吉之專業及經驗，本件勤
    務之執行並無疏失或誤判可言，其上所證，應屬可採。
  (二)又上開函文表示：執勤警員舉發違規之科學儀器雷射器測速槍，係以雷射光束瞄
    準單一受測目標進行偵測，不受其他車輛干擾，並無誤測之情形等情，顯見本件
    違規係由科學儀器採證舉發，警員據此舉發，自無不當。
  (三)且警員對其親睹之違規事實掣單舉發，就其事實之證明，亦為證人，如無具體事
    證足證其有偏頗或失實之虞，當難恣意否定其舉發之真正。況其舉發行為兼有公
    務員基於職務上權力，依法就特定之具體事件所為具公法上效果之單方行政行為
    之性質，基於公務員為公法上行為具有公信力之原則，該行政處分當可被推定為
    真正，其處分所憑之事實認定，亦應為推定正確效力所及。本此公信原則，乃立
    法者賦予行政機關制定違反道路交通事件統一裁罰標準及處理細則，使執勤警員
    得當機處分以維護交通秩序、安全之行政目的，反之，若謂公務員一切行政行為
    均需預留證據以證其實，則國家行政勢必窒礙難行，據此，刑事訴訟法就犯罪證
    據有關之規定中，與屬行政秩序罰之交通違規裁罰本旨不合之部分，自不在準用
    之列。
  (四)本件之調查通知已於九十三年十二月二十一日送達於異議人，此有送達回證一紙
    在卷可稽，而異議人卻遲至九十四年一月十日始具狀泛稱因故無法前往，請求另
    定庭期，自難認其不到庭有正當理由，異議人既經本院合法傳喚，然無故未到庭
    ，惟據其提出之聲明異議狀否認有何違反道路交通管理處罰條例規定之行為，辯
    稱：本件所測定之車速並非伊所駕駛車輛之車速云云，然本件執勤警員既係以科
    學儀器偵測，且當時該路段並無其他車輛，應無誤測之可能，況異議人亦未能提
    出任何可供調查之證據以實其說，其空言否認，自難採信，則本院既無證據足證
    執勤警員之舉發有誤認之情事，執勤警員本其維護交通秩序、安全職責所為之舉
    發，自應受到合法、正確之推定，異議人片面主張舉發有誤，自屬無據，原處分
    機關依據前述規定，裁處罰鍰新台幣三千元，並記違規點數一點，核無不當，本
    件異議為無理由，應予駁回。
五、據上論斷，應依道路交通案件處理辦法第十九條，裁定如主文。
中　　　華　　　民　　　國　　九十四　　年　　　一　　　月　　 十七 　　日
                                    臺灣屏東地方法院交通法庭
                                        法  官  余德正
右正本證明與原本無異。
如不服本裁定應於收受送達後五日內向本院提出抗告書狀敘述抗告之理由抗告於台灣
高等法院高雄分院。
                                        書記官  潘美碧
中　　　華　　　民　　　國　　九十四　　年　　　一　　　月　　十九　　日
